【裁判字號】    90,附民,327
【裁判日期】    900821
【裁判案由】    偽造文書等
【裁判全文】
臺灣高雄地方法院刑事附帶民事判決                  九十年度附民字第三二七號
    原  告  甲○○
    被  告  乙○○
右當事人間因本院九十年度訴字第八九號偽造文書案件，經原告提起附帶民事訴訟，
請求損害賠償，本院判決如左：
    主  文
被告應給付原告新臺幣壹佰柒拾捌萬元，及其中新臺幣貳拾貳萬元自民國八十九年九
月二十五日起，其中新臺幣壹佰伍拾陸萬元自民國八十九年十月十六日起，均至清償
日止，按週年利率百分之五計算之利息。
本判決於原告以新臺幣陸拾萬元為被告供擔保後，得假執行。
    事  實
甲、原告方面：
一、聲明：如主文所示。
二、陳述：
  (一)被告乙○○原任職於高雄市苓雅區○○○路二十三號「九旺地房屋不動產．代書
    事務所」，擔任該事務所之業務員，受客戶委託代客戶標購本院拍賣之房屋其業
    務範圍，為從事業務之人。民國八十九年九月間，被告受原告甲○○委託，代標
    本院拍賣之高雄市鼓山區○○○路一六六巷八十三號一樓房屋（下稱「系爭房屋
    」），原告並於同年月二十五日交付委託標購系爭房屋之訂金二十二萬元予被告
    。嗣被告於同年十月十二日以二百四十六萬元代原告標得系爭房屋，扣除當日由
    原告繳交之保證金四十六萬元，需再繳納尾款二百萬元，原告乃於同年月十六日
    交付被告以高雄市第三信用合作社為發票人，臺灣銀行高雄分行為付款人，支票
    號碼ＡＫ0000000號，票面金額一百七十八萬元之支票一紙，連同先前已
    交付被告之訂金二十二萬元，委請被告代為繳交尾款，詎被告竟意圖為自己不法
    之所有，將原告所交付之訂金二十二萬元及票面金額一百七十八萬元之支票侵占
    入己，並於兌領前開支票後，全數花用迨盡。迨原告向本院查詢，得知被告並未
    代其繳交尾款，始知受騙。後原告迭經追討，被告始賠償二十二萬元，其餘一百
    七十八萬元至今仍未賠償。
  (二)被告所為，顯已侵害原告之財產權，原告自得依民法第一百八十四條第一項前段
    之規定，請求被告賠償其損害。
三、證據：提出委託標購系爭房屋契約書及前開票面金額一百七十八萬元之支票影本
    各一紙為證。
乙、被告方面：
    同意原告之請求，並對原告主張之事實不爭執，其餘無任何聲明及陳述。
    理  由
一、按附帶民事訴訟之判決，應以刑事訴訟判決所認定之事實為據，刑事訴訟法第五
    百條前段定有明文。經查：本件原告起訴主張被告於八十九年十月間，侵占其現
    金二十二萬元及前開票面金額一百七十八萬元之支票，並於兌領前開支票後，全
    數花用迨盡等事實，業經本院以九十年度訴字第八九號刑事判決認定屬實，並判
    處被告有期徒刑一年二月在案，原告復提出與其所述相符之委託標購系爭房屋契
    約書及前開票面金額一百七十八萬元之支票影本各一紙為證，加以被告於本件審
    理時，對前揭業務侵占事實不爭執，並同意原告之請求，則原告之主張，自堪信
    為真實。
二、又按因故意不法侵害他人權利者，負損害賠償責任，民法第一百八十四條第一項
    前段定有明文。本件被告既有前開業務侵占犯行，則原告扣除被告已賠償部分二
    十二萬元，依民法第一百八十四條第一項前段之規定，訴請被告賠償一百七十八
    萬元，及其中新臺幣二十二萬元自八十九年九月二十五日起，其中新臺幣一百五
    十六萬元自八十九年十月十六日起，均至清償日止，按週年利率百分之五計算之
    利息，即有理由，應予准許。另原告陳明願供擔保，請准宣告假執行，經核並無
    不合，爰酌定如主文所示之擔保金額，併予准許之。
據上論結，本件原告之訴為有理由，應依刑事訴訟法第五百零二條第二項、第四百九
十一條第十款，民事訴訟法第三百九十條第二項，判決如主文。
中      華      民      國    九十      年      八      月    二十一    日
                              臺灣高雄地方法院刑事第七庭
                                  法  官 劉傑民
右正本證明與原本無異。
如不服本判決，應於送達後十日內，向本院提出上訴狀。
                                  書記官 黃琬婷
中      華      民      國    九十      年      八      月    二十一    日


司法院資訊處製作；財團法人民間司法改革基金會備份。
